# BOT业务中的插值法

提问人：小辣椒 8530 时间：2017-09-13 09:11:36
请教版主和各位亲，BOT模式中的插值法算运营收入，是如何确定选取的两个X的值的？

回答人：chenyiwei
现在应该都用Excel中的IRR()函数来测算内含利率了吧？插值法是以前手工作业模式下的。但是在IRR()函数使用时，很多情况下要给出一个guess值，否则会报错，但这个guess值和实际计算出的IRR可能差异很大，其中的具体奥妙就不清楚了。

提问人：小辣椒 8530 时间：2017-09-18 09:04:58
陈老师，想请教您BOT模型中的插值法求运营收入。 我们在建BOT模型时，用的基础假设是：Y=K X+B （ Y 代表金融资产， X 代表运营收入） 按照 BOT 的逻辑： 1 ）期末金融资产 = 期初金融资产（1+PBOC）+建造收入+运营收入-回款 2 ）政府回款=建造收益+运营收益+金融收益 设X1为 500 时，最后一期期末金融资产余额为Y1；设X2为 600 时，最后一期期末金融资产余额为Y2。
由此推得K,B系数。 然后再令Y=0，求得的X，即为插值法求得的运营收入。
但是我觉得实际上的运营收入与金融资产并不是呈线性关系，为什么能够用这个线性关系去求得K和b呢，非常不理解。

回答人：chenyiwei
不清楚你的BOT模型具体是什么。我一般的处理方法是：每年还款金额中，“建造收益＋融资收益”是固定的，类似于等额还款法（不是等本还款法，你的问题可能就在这里）；剩余部分作为运营收入，相应也是固定的。